【裁判字號】    92,交抗,117
【裁判日期】    921017
【裁判案由】    聲明異議
【裁判全文】
臺灣高等法院高雄分院刑事裁定                    九十二年度交抗字第一一七號
    抗  告  人
    即受處分人  甲○○
右列抗告人因聲明異議案件，不服臺灣高雄地方法院中華民國九十二年九月十二日裁
定（九十二年度交聲字第三四八號），提起抗告，本院裁定如左：
    主  文
抗告駁回。
    理  由
一、本件抗告意旨略以：原處分機關以抗告人停車超過白色停止線為由裁決抗告人違
    規，惟事發地點有若干殘線痕跡，亦即原有道路標線（白色停止線及雙黃線）未
    予徹底清除，雙黃線仍超越新畫之白色停止線，而止於前方舊有之白色停止線，
    故舊有之白色停止線功能尚未除去，抗告人停車未超越舊有之白色停止線，自無
    違規可言，此因主管機關明顯之工程瑕疵，豈可將違規責任加諸在抗告人身上，
    原裁定不查，駁回抗告人之異議，有欠公允，為此提起抗告，請求撤銷原裁定，
    另為適法之裁定云云。
二、按汽車駕駛人，駕駛汽車不遵守道路交通標誌、標線、號誌之指示者，處新臺幣
    九百元以上一千八百元以下罰鍰；且除處上開罰鍰外，並予記違規點數一點，道
    路交通管理處罰條例第六十條第二項第三款、同條例第六十三條第一項第一款分
    別定有明文。
三、經查：
  (一)抗告人於九十二年六月五日上午十一時三十一分許，駕駛車牌號碼Ｊ八─○五七
    一號自小客車，行經高雄市○○路與中山路口時，不遵守道路交通標線之指示，
    超越白色停止線而停車，經警開單舉發，並經原處分機關認定抗告人確有上開違
    規事由，於九十二年七月十一日裁決抗告人應繳納罰鍰新台幣（下同）九百元，
    並記違規點數一點在案之事實，有高雄市政府警察局舉發違反道路交通管理事件
    通知單、原處分機關違反道路交通管理事件裁決書各一份及違規照片二張在卷可
    稽，且為抗告人所是認，自堪信為真實。
  (二)抗告人雖以前詞置辯，惟依據前揭違規照片二張所示，抗告人駕駛上開自小客車
    遇紅燈停止時，確已超越嶄新之白色停止線無訛，而原舊有之白色停止線，已經
    主管機關除去，道路上雖仍殘留若干舊有之白線痕跡，衡情亦不至使一般駕駛人
    誤認該舊有之白色停止線仍屬有效之道路標線，此觀諸該違規照片上僅有抗告人
    違規，其餘車輛於停車時均未超越嶄新之白色停止線即明。又依抗告人提出之照
    片顯示，該道路中心之分向雙黃線，超越嶄新之白色停止線後至殘留之舊有白色
    停止線為止，仍殘留有分向雙黃線之舊痕跡，此部分固可認定在新、舊白色停止
    線之間，確有未經主管機關完全除去之分向雙黃線殘留。但分向雙黃線並非代表
    於停車時禁止往前超越之道路標線，而係表示車輛於行駛中不得變換車道、不得
    迴車等之道路標線，自與白色停止線所代表之意義有別，當不至因雙黃線之規劃
    而妨礙駕駛人停車時應止於何處之決定。本件嶄新之白色停止線既已規劃明確，
    而舊有之白色停止線亦已大致清除，縱於新、舊白色停止線間之雙黃線未能清除
    殆盡，駕駛人應仍可清楚得知停車時不得超越嶄新之白色停止線，甚為明確。準
    此，縱然主管機關清除前揭舊有之道路標線，容有未竟其工，但仍不得作為抗告
    人得以違規之正當依據。抗告人所辯前揭情詞，均無足採。
四、綜上所述，抗告人違規之事證已明，原處分機關依首揭道路交通管理處罰條例第
    六十條第二項第三款、第六十三條第一項第一款規定，對抗告人處以法律規定額
    度內之罰鍰九百元及記違規點數一點，自屬有據。原審法院認抗告人之異議無理
    由而予以裁定駁回，經核其認事用法均無違誤，抗告意旨否認違規並指摘原裁定
    不當，為無理由，應予駁回。
據上論斷，應依道路交通案件處理辦法第二十六條、刑事訴訟法第四百十二條，裁定
如主文。
中    華    民    國      九十二      年      十      月       十七     日
                              臺灣高等法院高雄分院刑事第六庭
                                  審判長法官  王憲義
                                        法官  張意聰
                                        法官  范惠瑩
右正本證明與原本無異。
不得再抗告。
                                  法院書記官  呂明燕
中    華    民    國      九十二      年      十      月       十七     日


司法院資訊處製作；財團法人民間司法改革基金會備份。
